【裁判字號】    99,易,178
【裁判日期】    990223
【裁判案由】    竊盜
【裁判全文】
臺灣臺南地方法院刑事判決            99年度易字第178號
公  訴  人  臺灣臺南地方法院檢察署檢察官
被      告  甲○○
上列被告因竊盜案件，經檢察官提起公訴（99年度偵字第1918號
），被告就被訴事實為有罪之陳述，本院裁定改行簡式審判程序
，判決如下：
    主  文
甲○○所犯如附表所示之竊盜罪，共陸罪，各處如附表所示之刑
。應執行拘役壹佰壹拾玖日，如易科罰金，以新臺幣壹仟元折算
壹日。
    事實及理由
一、本件犯罪事實及證據，除下列事項予以更正外，餘均引用附
    件檢察官起訴書之記載。
  (一)犯罪事實欄第1項(一)第1至2行原記載「在臺南縣永康市○○
    路與中山北路『364』巷巷口旁」，應更正為「在臺南縣永
    康市○○路與中山北路『264』巷巷口旁」。
  (二)犯罪事實欄第1項(四)第1至2行原記載「在臺南縣永康市○○
    路○段254巷16弄『25』號前」，應更正為「在臺南縣永康市
    ○○路○段254巷16弄『2』號前」。
  (三)犯罪事實欄第1項(六)第7行原記載「嗣因警方於99年1月25日
    凌晨2時『20』分許」，應更正為「嗣因警方於99年1月25日
    凌晨2時『50』分許」。
二、核被告甲○○所為，係犯刑法第320條第1項之普通竊盜罪。
    其所犯上開6件竊盜犯行，係於不同之時間、地點所犯，顯
    係分別起意，應分論併罰之。又被告於偵查犯罪機關未察覺
    其係附表編號一至五所示竊盜案件之行為人前，即向員警承
    認犯前揭案件而自首犯罪，並接受其後偵審程序與裁判，此
    觀諸臺南縣警察局永康分局南縣永警偵字第0991000169號刑
    案偵查卷內之警詢問答內容，可知員警係在被告表示犯附表
    編號六竊盜案件後，方行擴大偵辦，除由被告帶同到各行竊
    地點清查外，並通知相關被害人製作筆錄，有被告民國（下
    同）99年1月25日調查筆錄及臺南縣警察局永康分局龍潭派
    出所警員林偉澤職務報告書、告訴代理人臺南縣新化鎮鎮公
    所建設課課長乙○○、臺南縣永康市市公所工務課約僱人員
    丙○○及他案被告李進祥（涉嫌故買贓物部分，另由本院99
    年度簡字第318號審結）等警詢筆錄、現場照片22張及監視
    記錄翻拍畫面等附卷可參，被告所為顯已符合自首要件，爰
    依刑法第62條前段規定減輕其刑。爰審酌被告前即因竊盜案
    件，經本院分別以91年度新簡字第126、396號刑事簡易判決
    、97年度易字第57號刑事判決分別判處拘役40日、有期徒刑
    6月及拘役40日確定，於97年5月7日因拘役執行完畢出監，
    此有臺灣高等法院被告前案紀錄表在卷可稽，於本件雖不構
    成累犯，然猶未心生警惕，基於生活困窘，竟再為本件6次
    竊盜犯行，惟其所得財物不多（被告僅賣得新台幣2,882元
    ），並業已由告訴代理人乙○○及丙○○等人具領（丙○○
    僅具領8塊，附表編號一所示遭竊水溝蓋經他案被告李進祥
    供稱已由舊貨商載走），及犯後於本院審理時坦承犯行等一
    切情狀，分別量處如主文所示之刑，併分別諭知易科罰金之
    折算標準，且定其應執行刑，以資懲儆。
三、據上論斷，應依刑事訴訟法第273條之1第1項、第299條第1
    項前段、第310條之2、第454條第2項，刑法第320條第1項、
    第62條前段、第51條第6款、第41條第1項前段，刑法施行法
    第1條之1第1項、第2項前段，判決如主文。
本案經檢察官丁○○到庭執行職務。
中    華    民    國    99    年    2    月     23    日
                  刑事第三庭    法  官  陳振謙
以上正本證明與原本無異。
如不服本判決應於收受本判決後10日內向本院提出上訴書狀，並
應敘述具體理由。其未敘述上訴理由者，應於上訴期間屆滿後20
日內向本院補提理由書狀（均須按他造當事人之人數附繕本）「
切勿逕送上級法院」。
                                書記官  黃雅雲
中    華    民    國    99    年    2    月     23    日
附錄本案論罪科刑法條全文
中華民國刑法第320條第1項
意圖為自己或第三人不法之所有，而竊取他人之動產者，為竊盜
罪，處5年以下有期徒刑、拘役或5百元以下罰金。
附表：
┌──┬─────┬───────┬─────┬────────┐
│編號│犯罪時間  │   犯罪地點   │所得之財物│     宣告刑     │
├──┼─────┼───────┼─────┼────────┤
│ 一 │99年1月16 │台南縣永康市西│水溝蓋3塊 │拘役貳拾日，如易│
│    │日凌晨3時 │勢路與中山北路│（永康市公│科罰金，以新臺幣│
│    │10分許    │264巷口       │所所管理）│壹仟元折算壹日  │
├──┼─────┼───────┼─────┼────────┤
│ 二 │99年1月18 │台南縣永康市王│水溝蓋2塊 │拘役貳拾日，如易│
│    │日凌晨3時 │行路與自強路口│（永康市公│科罰金，以新臺幣│
│    │10分許    │              │所所管理）│壹仟元折算壹日  │
├──┼─────┼───────┼─────┼────────┤
│ 三 │99年1月20 │台南縣永康市中│水溝蓋2塊 │拘役貳拾日，如易│
│    │日凌晨2時 │山北路264巷37 │（永康市公│科罰金，以新臺幣│
│    │30分許    │號前          │所所管理）│壹仟元折算壹日  │
├──┼─────┼───────┼─────┼────────┤
│ 四 │99年1月21 │台南縣永康市富│水溝蓋2塊 │拘役貳拾日，如易│
│    │日凌晨2時 │強路1段254巷16│（永康市公│科罰金，以新臺幣│
│    │40分許    │弄2號前       │所所管理）│壹仟元折算壹日  │
├──┼─────┼───────┼─────┼────────┤
│ 五 │99年1月23 │台南縣永康市西│水溝蓋2塊 │拘役貳拾日，如易│
│    │日凌晨2時 │勢路174巷7弄15│（永康市公│科罰金，以新臺幣│
│    │54分許    │號旁          │所所管理）│壹仟元折算壹日  │
├──┼─────┼───────┼─────┼────────┤
│ 六 │99年1月25 │台南縣新化鎮唪│水溝蓋3塊 │拘役肆拾日，如易│
│    │日凌晨2許 │口40之20號旁  │（新化鎮公│科罰金，以新臺幣│
│    │          │              │所所管理）│壹仟元折算壹日  │
└──┴─────┴───────┴─────┴────────┘

司法院資訊處製作；財團法人民間司法改革基金會備份。
